【裁判字號】    92,交聲,1309
【裁判日期】    921231
【裁判案由】    交管條例聲異
【裁判全文】
臺灣板橋地方法院交通事件裁定                  九十二年度交聲字第一三○九號
原處分機關  交通部公路總局臺北區監理所
異  議  人
即受處分人  甲○○
右列受處分人因違反道路交通管理處罰條例案件，對於交通部公路總局臺北區監理所
分別於民國九十二年七月七日所為之處分（原處分案號：北監自裁字裁四○－ＣＪＰ
○二五七三○號、北監自裁字裁四○－ＣＪＰ○二五○六二號、北監自裁字裁四○－
ＣＪＰ○二六七六六號）及九十二年七月十四日所為之處分（原處分案號：北監自裁
字裁四○－ＣＪＰ○三七○一二號、北監自裁字裁四○－ＣＪＰ○四一五八二號、北
監自裁字裁四○－ＣＪＰ○三七三四五號、北監自裁字裁四○－ＣＪＰ○四二○四二
號）聲明異議，本院裁定如左：
    主  文
異議均駁回。
    理  由
一、本件異議意旨略以：異議人即受處分人甲○○分別於民國（下同）九十一年九月
    十九日晚上六時四十分許、九月二十三日晚上七時二十七分許、九月二十五日下
    午三時十分許、十月二十五日下午四時三十一分許、十月二十八日晚上六時二十
    四分許、十一月十一日晚上八時十分許、十一月十二日晚上九時十分許，將其所
    有之車號Ｖ二－三九九七號自小客車停放在臺北縣土城市○○路路邊停車格，離
    去時因未見有繳費通知單貼附於擋風玻璃上，以致停車費未繳，其從無停車不繳
    費之情形，且亦未曾收受違規通知單，為此不服，爰依法提出異議云云。
二、按汽車駕駛人在道路收費停車處所停車，不依規定繳費者，處新臺幣（下同）六
    百元以上一千二百元以下罰鍰，道路交通管理處罰條例第五十六條第一項第十一
    款定有明文。臺北縣路邊收費停車場於收費前均依法定程序公告，並於道路兩端
    豎立停車收費路段告示牌，符合法定行政通知程序；駕駛人停車離場時未見臺北
    縣人工計時繳費通知單時，應於繳費期限內以電話語音查詢專線：（○二）00
    000000，或利用臺北縣政府資訊服務網站停車費查詢系統或電洽臺北縣各
    停車管理場查單繳費，若未查單繳費，或逾繳費期限十五日後繳費，即依規定逕
    行舉發，此有臺北縣政府九十二年七月二十八日北府路停字第○九二○四七二九
    七四號書函附卷為據。
三、經查：本件異議人即受處分人甲○○所有車號Ｖ二－三九九七號自小客車分別於
    九十一年九月十九日晚上六時四十分許、九月二十三日晚上七時二十七分許、九
    月二十五日下午三時十分許、十月二十五日下午四時三十一分許、十月二十八日
    晚上六時二十四分許、十一月十一日晚上八時十分許、十一月十二日晚上九時十
    分許，在臺北縣土城市○○路路邊公有收費停車格停車，而未依規定繳費，經臺
    北縣政府交通隊以受處分人有違反道路交通管理處罰條例第五十六條第一項第十
    一款規定之行為，而逕行掣單舉發，有違規查詢報表乙紙在卷可稽。證人陳長永
    到庭證述，伊曾駕駛異議人所有前揭汽車，分別於前揭期日停車於臺北縣土城市
    ○○路路邊停車格一情，供認不諱。惟其矢口否認有何停車未繳費之違規事實，
    並以前揭情詞置辯（詳參本院九十二年十月二十日訊問筆錄）。然查：經本院依
    職權函詢臺北縣政府警察局函查結果，有關編號ＣＪＰ○二五七三○、ＣＪＰ○
    二五○六二、ＣＪＰ○二六七六六、ＣＪＰ○三七○一二、ＣＪＰ○三七三四五
    、ＣＪＰ○四一五八二、ＣＪＰ○四二○四二號舉發車號Ｖ二－三九九七違規通
    知單，臺北縣警察局交通隊分別於九十一年十一月十五日、十一月十八日、十二
    月十日、九十二年一月二日以第四六六二○○、四五九九五二、四七五五三四、
    五九七七六四、六○○七一四、六九四九六一、六九四九七六號大宗掛號函件交
    寄與異議人甲○○在案，且經查詢電腦系統並無退件資料，此有臺北縣政府警察
    局九十二年十一月十八日北警交字第○九二○一二五一二九號函、大宗掛號函件
    存根六紙在卷可稽，足認異議人確已收受違規通知彈。且證人陳長永亦到庭自承
    ：「我不知道可以去打電話或者是上網或者是到停車場去查。」（詳參本院九十
    二年十月二十日訊問筆錄），堪認異議人並未依法定程序查詢補單。又本件舉發
    單位所舉發交通管理處罰條例所列違規事實，本質上為行政處分，係公務員基於
    職務上權力，依法就特定具體事件所為具有公法上效果之單方行政行為，基於公
    務員為公法上行為具有公信力之原則，該行政處分當可被推定為真正，其據以依
    法處分之事實認定亦為真正無誤，此與民事訴訟法第三百五十五條第二項規定：
    「文書依其程式及意旨得認作公文書者，推定其為真正」之情形相同，本此公信
    原則，刑事訴訟法就犯罪證據有關之規定凡與屬行政秩序罰之交通違規裁罰本質
    不合之部分，自不在準用之列，從而，異議人既未就本件舉發機關之舉發有何錯
    誤提出相關證據以供調查，本院亦查無任何證據足資證明舉發單位有何捏造事實
    違法取締之情事，本件舉發自應受到合法、正確之推定。另在道路收費停車處所
    停車，由管理員所填載之繳費通知單，僅係一種方便停車駕駛人繳費之觀念通知
    ，非行政處分，自不發生必需送達始生效力之問題，況該路段既為收費路段，異
    議人於停車後若不見  繳費通知單時，應即訊問現場收費管理員是否應予補發繳
    費單或為相關之查詢動作，尚不至於至收受舉發違規通知單時才為申訴，自無異
    議人所辯稱未見繳費通知單，而得主張免罰之問題。至於異議人過去停車繳費之
    紀錄，並不足以做為本件異議人確未收到繳費通知單之證明，亦此敘明。再以異
    議人收受違規通知單後，未依違反道路交通管理事件統一裁罰標準及處理細則第
    二十四條規定，向處罰機關告知違規駕駛人姓名、身分證統一編號及住處，而辦
    理指定駕駛。從而，原處分機關援引上開規定，分別裁處異議人罰鍰一千二百元
    ，核無違誤。本件異議為無理由，應予駁回。
據上論斷，應依道路交通案件處理辦法第十九條，裁定如主文。
中      華      民      國    九十二    年    十二    月    三十一    日
                              臺灣板橋地方法院交通法庭
                                  法  官  高  玉  舜
右正本證明與原本無異
如不服本裁定應於送達後五日內向本院提出抗告狀
                                  書記官  田  世  杰
中      華      民      國    九十二    年    十二    月    三十一    日


司法院資訊處製作；財團法人民間司法改革基金會備份。
